---
  title: "1_pra_rstudio_vectores_matrics"
author: "Marco R."
date: "06/10/2019"
output: 
  html_document: 
  fig_caption: yes
highlight: haddock
number_sections: yes
theme: cosmo
toc: yes
---
  
  1. Introducir los vectores (1 2 3 4 5) y (6 7 8 9 10) asign?ndoles las variables u y v respectivamente: 
  
  a. Determinar 3u, u+v, u-v. 
b. Construir un vector cuyos elementos sean los de v incrementados 3 unidades. 
c. Determinar un vector de elementos el resultado de multiplicar cada elemento de u por el correspondiente de v. 
d. Calcular un vector de elementos los de u elevados al cubo. 
e. Calcular un vector cuyos elementos sean el resultado de elevar cada elemento de u al elemento de v correspondiente. 

```{r}
#1. Introducir los vectores (1 2 3 4 5) y (6 7 8 9 10) asign?ndoles las variables u y v respectivamente: 
u <- c(1:5)
v <- c(6:10)
```


```{r}
#a.Determinar 3u, u+v, u-v.  
u*3
u+v
u-v
```

```{r}
#b. Construir un vector cuyos elementos sean los de v incrementados 3 unidades. 
v3=c(v+3)
v3
```

```{r}
#c. Determinar un vector de elementos el resultado de multiplicar cada elemento de u por el correspondiente de v.
vu <- c(v*u)
vu
```


```{r}
# d. Calcular un vector de elementos los de u elevados al cubo. 
uuu <- c(u^3)
uuu

```

```{r}
#  Calcular un vector cuyos elementos sean el resultado de elevar cada elemento de u al elemento de v correspondiente
uelevv <- c(u^v)
uelevv
```


2. Introducir las matrices 

\documentclass{article}
\usepackage{amsmath}
\begin{document}
\[
  A=\begin{bmatrix}
  {1} & {2} & {1} \\
  {5} & {4} & {3} \\
  {7} & {1} & {0}
  \end{bmatrix}
  , B =
    \begin{bmatrix}
  {-2}& {5} & {7} \\
  {4} & {3} & {1} \\
  {8} & {-1} & {3}
  \end{bmatrix}
  \]
\end{document}


```{r}
m1 =c(1,2,1)
m2 =c(5,4,3)
m3 = c(7,1,0)
m4 = c(-2,5,7)
m5 = c(4,3,1)
m6=c(8,-1,3)
matrizA = matrix(c(m1,m2,m3),nrow=3,ncol=3, byrow=TRUE)
matrizB = matrix(c(m4,m5,m6),nrow=3,ncol=3, byrow=TRUE)
```



a. Calcular A+B, AB, \[ A^4 \] 
b. Determinar una matriz cuyos elementos sean el resultado de multiplicar cada elemento de A por el correspondiente de B. 
c. Determinar una matriz cuyos elementos sean el resultado de dividir cada elemento de A por el correspondiente de B. 

```{r}
# Calcular A+B, AB, \[ A^4 \] 
matrizA+matrizB
matrizA*matrizB
matrizA^4
```

```{r}
#b. Determinar una matriz cuyos elementos sean el resultado de multiplicar cada elemento de A por el correspondiente de B. 
matrizA*matrizB
```

```{r}
# c. Determinar una matriz cuyos elementos sean el resultado de dividir cada elemento de A por el correspondiente de B. 
matrizA/matrizB
```



3. Determinar si es posible: 
  
  a. La inversa de A y de B. Verificar que el producto de una matriz por su inversa es la matriz identidad. 
b. La traza de B. 
c. El determinante y el rango de A.  

Pista: ayuda en ingl?s...

```{r}
#  a. La inversa de A y de B. Verificar que el producto de una matriz por su inversa es la matriz identidad. 

INVA <- solve(matrizA)
INVB <- solve(matrizB)
matrizA%*%INVA
matrizB%*%INVB
```


```{r}
# b. La traza de B. 
sum(diag(matrizB))
```


```{r}
# El determinante y el rango de A

det(matrizA)
        la.qr <- qr(matrizA)
        # se listan los atributos del objeto anterior
        names(la.qr)
        # se extrae el atributo rango
        print(c("El rango de la matriz es",la.qr$rank),quote = F)

```


4. Una empresa compra los siguientes art?culos: 
  
  |Referencia art?culo | Cantidad de art?culo | Precio de la unidad (sin IVA) |
  |----------------------------------------------------------------------------
  |100 |200 |190 |101 |
  |150 |345 |102 |500 |
  |69  |103 |49  |598 |
  
  
  a. Introducir la tabla en mediante tres vectores: referencia, cantidad y coste. 
b. Determinar el coste total de cada producto. 
c. Construir una tabla con cada art?culo y su coste total. 
d. Calcular el coste total a pagar por la empresa incluyendo un 21% de IVA 


```{r}
# Respuesta a
#a. Introducir la tabla en mediante tres vectores: referencia, cantidad y coste. 
referencia <- c(100,200,190,101)
cantidad <- c(150,345,102,500)
coste <- c(69,103,49,598)
matriz4 = matrix(c(referencia,cantidad,coste),nrow=4,ncol=3, byrow=FALSE)
colnames(matriz4) <- c("referencia","cantidad","coste")
rownames(matriz4) <- c("p1","p2","p3","p4")
matriz4



```

```{r}
# Respuesta b
#Determinar el coste total de cada producto. 
costetot <- cantidad*coste
cbind(matriz4,costetot)
```


```{r}
# Respuesta c
#Construir una tabla con cada art?culo y su coste total
tabla <- matrix(c(referencia,costetot),nrow=4,ncol=2, byrow=FALSE)
colnames(tabla) <- c("referencia","costetot")
rownames(matriz4) <- c("p1","p2","p3","p4")
print(tabla)
```


```{r}
# Respuesta d
#Calcular el coste total a pagar por la empresa incluyendo un 21% de IVA 
sum(costetot,na.rm=FALSE)
```


5. Introducir los vectores u=(2,3,4) y v=(3,-4,8). 
a. Determinar la suma y el producto de todos los elementos de u. 
b. Calcular el m?ximo y m?nimo de los elementos de v, as? como el lugar donde est?n situados. 
c. Calcular el producto escalar de u y v. 
d. Determinar el m?dulo de los vectores.

```{r}
u <- c(2,3,4)
v <- c(3,-4,8)

# Respuesta a. Determinar la suma y el producto de todos los elementos de u. 
sum(u)
u%*%u
```


```{r}
# Respuesta b Calcular el m?ximo y m?nimo de los elementos de v, as? como el lugar donde est?n situados
min(v)
which.min(v)
max(v)
which.max(v)
```


```{r}
# Respuesta c Calcular el producto escalar de u y v
u%*%v
```


```{r}
# Respuesta d Determinar el m?dulo de los vectores

norm_vec <- function(u) sqrt(sum(u^2))
```

6. Construir los vectores cuyos elementos sean: 
  
  a. Los n?meros naturales comprendidos entre el 10 y el 100. 
b. (-1, -0,8, -0.6,............, 1.6, 1.8, 2). 
112
c. Desde el 1 hasta el 3 igualmente espaciados y con un total de 38 elementos


```{r}
#Respuesta a a. Los n?meros naturales comprendidos entre el 10 y el 100.

vect <- c(10:100)
vect
```

```{r}
# Respuesta b b. (-1, -0,8, -0.6,............, 1.6, 1.8, 2)
vect2 <- seq(-1,2,by=0.2)
vect2
```

```{r}
# Respuesta c Desde el 1 hasta el 3 igualmente espaciados y con un total de 38 elementos
vect3 <- seq(1,3,length=38)
length(vect3)
```



7. Dados u=(1,2,3), v=(4,5,6)

a. Construir el vector (0,1,2,3) a partir de u. 
b. Construir el vector de elementos los de u y v 

```{r}
# Respuesta a Construir el vector (0,1,2,3) a partir de u.
u <- c(1,2,3)
v <- c(4,5,6)
vect4 <- c(0,u)
vect4
```

```{r}
# Respuesta b Construir el vector de elementos los de u y v 
vect5 <- c(u,v)
vect5 
```


8. Construir un vector w con los cuadrados de los 15 primeros n?meros naturales. 

a. Extraer el cuadrado de 7. 
b. Extraer los cuadrados de los elementos que van desde el 2 al 6 ambos inclusive. 
c. Extraer los cuadrados de los elementos que van desde el 7 al 13 ambos inclusive en sentido inverso 
d. Construir, a partir de w un vector con los cuadrados de 1, 3, 7,14.


```{r}
# Respuesta a  Construir un vector w con los cuadrados de los 15 primeros n?meros naturales.
# Extraer el cuadrado de 7
w <- c(1:15)
w <- w^2
w
w[7]

```


```{r}
# Respuesta b Extraer los cuadrados de los elementos que van desde el 2 al 6 ambos inclusive.
w[2:6]
```


```{r}
# Respuesta c c. Extraer los cuadrados de los elementos que van desde el 7 al 13 ambos inclusive en sentido inverso 
w[13:7]
```

```{r}
# Respuesta d 
# Construir, a partir de w un vector con los cuadrados de 1, 3, 7,14
w1 <- w[c(1,3,7,14)]
w1

```


9. Consider a vector:
x <- c(4,6,5,7,10,9,4,15)

What is the value of:
c(4,6,5,7,10,9,4,15) < 7

a. TRUE, FALSE, TRUE, FALSE, FALSE, FALSE, TRUE, FALSE
b. TRUE, TRUE, TRUE, FALSE, FALSE, FALSE, TRUE, FALSE
c. FALSE, TRUE, TRUE, FALSE, FALSE, FALSE, TRUE, FALSE
d. TRUE, TRUE, TRUE, TRUE, TRUE, FALSE, TRUE, FALSE
e. TRUE, TRUE, TRUE, FALSE, FALSE, FALSE, TRUE, FALSE


```{r}
# Respuesta
x <- c(4,6,5,7,10,9,4,15)
c(4,6,5,7,10,9,4,15) < 7
#respuesta b y e
```


10. If
z <- 0:9
then what is the output from the following R-statements:

digits <- as.character(z)
as.integer(digits)

a. Error in subset. object 'z' not found
b. 0, 1, 2, 3, 4, 5, 6, 7, 8, 9
c. "NA", "NA", "NA", "NA", "NA", "NA", "NA", "NA", "NA"
d. "0", "1", "2", "3", "4", "5", "6", "7", "8", "9"
e. 0, 0, 0, 0, 0, 0, 0, 0, 0

```{r}
# Respuesta b
z <- 0:9
digits <- as.character(z)
as.integer(digits)
```



11. Consider the vector:
x <- c(1,2,3,4)

What is the value of k for:
(x+2)[(!is.na(x)) & x > 0] -> k

a. 1, 2, 3, 4
b. 1, 4, 9, 16
c. Error: object 'k' not found
d. 3, 4, 5, 6
e. numeric(0)


```{r}
# Respuesta: la d
x <- c(1,2,3,4)
(x+2)[(!is.na(x)) & x > 0] -> k
k
```


12. Opcional (Dataframe)
Consider the AirPassenger data set
data(AirPassengers)

Which statement will produce the following output?
##  [1] 112 118 132 129 121 135 148 148 136 119 104 118

a. AirPassengers[time(AirPassengers) >= 1949 & time(AirPassengers) < 1950, 12]
b. AirPassengers[AirPassengers >= 1949 & AirPassengers < 1950]
c. AirPassengers[time(AirPassengers) >= 1949 & time(AirPassengers) < 1950]
d. AirPassengers[AirPassengers >= 1949 & AirPassengers < 1950, 12]
e. c[[1]]

```{r}
# Respuesta
#######################
c[[1]]


data("AirPassengers")
AirPassengers <- []
```



13. If
x <- c(2, 4, 6, 8)
and
y <- c(TRUE, TRUE, FALSE, TRUE)

What is the value of:
sum(x[y])

a. 20
b. 8
c. 14
d. NA

```{r}
# Respuesta c
x <- c(2, 4, 6, 8)
y <- c(TRUE, TRUE, FALSE, TRUE)
sum(x[y])

```




14. Consider the vector:
x <- c(34, 56, 55, 87, NA, 4, 77, NA, 21, NA, 39)
Which R-statement will count the number of NA values in x?
a. count(is.na(X))
b. length(is.na(x))
c. sum(is.na(x))
d. count(!is.na(x))
e. sum(!is.na(x))

```{r}
# Respuesta c
x <- c(34, 56, 55, 87, NA, 4, 77, NA, 21, NA, 39)
sum(is.na(x))
```


15. If:
Age <- c(22, 25, 18, 20)
Name <- c("James", "Mathew", "Olivia", "Stella")
Gender <- c("M", "M", "F", "F")
then what is the R-code for getting the following output;
##   Age   Name Gender
## 1  22  James      M
## 2  25 Mathew      M

a.
DataFrame = data.frame(c(Age), c(Name), c(Gender))
subset(DataFrame, Gender == "M")

b.
DataFrame = data.frame(c(Age),c(Name),c(Gender))
subset(Gender=="M"), eval=FALSE 

c.
DataFrame = data.frame(Age,Name,Gender)
subset(DataFrame,Gender=="M")

d.
DataFrame = data.frame(c(Age,Name,Gender))
subset(DataFrame,Gender=="M")

```{r}
# Respuesta a
Age <- c(22, 25, 18, 20)
Name <- c("James", "Mathew", "Olivia", "Stella")
Gender <- c("M", "M", "F", "F")

DataFrame = data.frame(c(Age), c(Name), c(Gender))
subset(DataFrame, Gender == "M")
```