---
title: "2_Condicionales_en_RStudio"
author: "Marco R."
date: "28/9/2019"
output: html_document
---

# Condicionales en R Studio

Los primeros condicionales útiles en R son *if...else*

Utilizando un pseudo-código para entender el funcionamiento de este principal e importante condicional:

'''
```
if (condición) {

  si la condición es VERDADERA ejecuta alguna operación

} else {

  en caso contrario, FALSO, ejecuta otra operación
}
```
'''

Es importante entender que la condición *IF* valora la **condición** y en caso el resultado sea de tipo lógico: **TRUE** o **FALSE**.

Aquí mostramos varios ejemplos del mismo tipo.

```{r}
# Sentencias condionales 1
x <- -3
if (x < 0){
  print("x es un número positivo")
}
```

***

```{r}
# Sentencias condionales 2

y <- 5
if(y < 0){
  sprintf("%d es un numero negativo", y)
} else if (y == 0){
  sprintf("%d es cero", y)
} else {
  print("y es un número positivo o cero")
}

```


```{r}
# Sentencias condionales 3

z <-56
ifelse(z > 0, "z es un número positivo", "z es un número negativo")
```

Utilizando la función **sprintf** seremos capaces de introducir directamente variables dentro de una cadena de texto.

Es importante verificar los tipos de parámetros que utiliza la función *sprintf* llamando 

help(sprintf)

?sprintf


Pueden seguir con la práctica de sprintf utilizando los diferentes *%* literales.
Véase los ejemplos al ejecutar la ayuda.



